臺灣高等法院臺中分院刑事裁定　
110年度聲字第1317號
聲  請  人  臺灣高等檢察署臺中檢察分署檢察官
受  刑  人  劉健鴻



上列聲請人因受刑人數罪併罰有二裁判以上，聲請定其應執行之
刑（聲請案號：110年度執聲字第576號），本院裁定如下：
    主  文
甲○○因犯如附表所示各罪所處之徒刑，應執行有期徒刑貳年參月
。
    理  由
一、聲請意旨略以：受刑人甲○○因詐欺等罪，先後經判決確定如
    附表，數罪中雖有刑法第50條第1項但書所列之情形，惟受
    刑人已請求檢察官聲請定應執行刑，有臺灣臺中地方檢察署
    民國110年4月13日刑法第50條第1項但書案件是否請求定應
    執行刑調查表足稽，應依刑法第50條第2項、第53條、第51
    條第5款規定，定其應執行之刑，爰依刑事訴訟法第477條第
    1項聲請裁定等語。
二、按裁判確定前犯數罪者，併合處罰之；數罪併罰，有二裁判
    以上者，依刑法第51條之規定，定其應執行之刑；又宣告多
    數有期徒刑，於各刑中之最長期以上，各刑合併之刑期以下
    定其刑期，但不得逾30年。刑法第50條第1 項前段、第53條
    、第51條第5 款分別定有明文。次按，數罪併罰之定應執行
    之刑，係出於刑罰經濟與責罰相當之考量，並非予以犯罪行
    為人或受刑人不當之利益，為一種特別的量刑過程，相較於
    刑法第57條所定科刑時應審酌之事項係對一般犯罪行為之裁
    量，為定應執行刑之宣告，乃對犯罪行為人本身及所犯各罪
    之總檢視，除應考量行為人所犯數罪反應出之人格特性，並
    應權衡審酌行為人之責任與整體刑法目的及相關刑事政策，
    在量刑權之法律拘束性原則下，依刑法第51條第5 款之規定
    ，採限制加重原則，以宣告各刑中之最長期為下限，各刑合
    併之刑期為上限，但最長不得逾30年，資為量刑自由裁量權
    之外部性界限，並應受法秩序理念規範之比例原則、平等原
    則、責罰相當原則、重複評價禁止原則等自由裁量權之內部
    抽象價值要求界限之支配，以使輕重得宜，罰當其責，俾符
    合法律授與裁量權之目的，以區別數罪併罰與單純數罪之不
    同，兼顧刑罰衡平原則（最高法院100 年度臺抗字第440 號
    刑事裁定意旨參照）。又刑事訴訟法第370 條第2 項、第3
    項，已針對第二審上訴案件之定應執行之刑，明定有不利益
    變更禁止原則之適用，分屬不同案件之數罪併罰，倘一裁判
    宣告數罪之刑，曾經定其執行刑，再與其他裁判宣告之刑（
    或執行之刑）定其執行刑時，在法理上亦應同受此原則之拘
    束（最高法院103 年度第14次刑事庭會議決議意旨參照），
    亦即另定之執行刑，其裁量所定之刑期，不得較重於前定之
    執行刑加計後裁判宣告之刑（或執行之刑）之總和（最高法
    院104 年度台抗字第410 號裁定意旨參照）。
三、經查：
  ㈠受刑人甲○○所犯如附表編號2至附表編號4所示之詐欺罪，前
    經臺灣臺中地方檢察署以108年度少連偵字第105號起訴及以
    108年度偵字第12861號追加起訴，經臺灣臺中地方法院108
    年度金訴字第31、46號第一審判決，臺灣臺中地方檢察署檢
    察官及受刑人均不服提起上訴後，復經本院109年度金上訴
    字第173號、第181號判決確定，有上開判決書及臺灣高等法
    院被告前案紀錄表附卷可稽。則其等偵查案號均應為「臺中
    地檢108年度少連偵字第105號等」，最後事實審案號及確定
    判決案號均應為「109年度金上訴字第173號、第181號」，
    聲請書附表編號2至附表編號4將偵察機關年度案號欄記載為
    「臺中地檢108年度少連偵字第105號」，最後事實審及確定
    判決之案號欄均記載為「109年度金上訴字第173號」，係屬
    漏載。另受刑人所犯如附表編號3所示之詐欺罪，犯罪日期
    為「108年1月17日」，有本院109年度金上訴字第173號、第
    181號刑事判決附卷可按，聲請書附表編號3犯罪日期記載為
    「108年1月18日」，應係誤載，爰更正如本裁定附表所示。
  ㈡受刑人甲○○因詐欺等數罪，經臺灣臺中地方法院及本院先後
    判處如附表所示之刑確定，有各該案件判決及臺灣高等法院
    被告前案紀錄表在卷可查。又受刑人所犯如附表編號1所示
    之罪，乃得易科罰金、得易服社會勞動之罪，編號2至4所示
    之罪則屬不得易科罰金、不得易服社會勞動之罪，依刑法第
    50條第1 項但書，原不得併合處罰，惟受刑人於110 年4 月
    13日向檢察官聲請定應執行刑，此有臺灣臺中地方檢察署刑
    法第50條第1項但書案件是否請求定應執行刑調查表1 份在
    卷可憑（本院卷第9 頁），故本院認檢察官聲請定其應執行
    之刑為合法正當，應予准許。爰審酌受刑人所犯如附表所示
    各罪之犯罪態樣、時間間隔、侵害法益、各罪依其犯罪情節
    所量定之刑，及所犯如附表編號2至編號4所示之罪，前經本
    院109年度金上訴字第173號、第181號刑事判決定應執行刑
    為有期徒刑2年2月，有上開判決及臺灣高等法院被告前案紀
    錄表在卷可查，暨考量前述比例原則、平等原則、責罰相當
    原則、重複評價禁止原則等自由裁量權之內部抽象價值要求
    之界限，爰合併定其應執行之刑如主文所示。
據上論結，應依刑事訴訟法第477條第1項，刑法第50條第2項、
第53條、第51條第5款，裁定如主文。　　　　　
中　　華　　民　　國　　110  　年　　5 　　月　　18 　日
                刑事第一庭　審判長法　官　江 德 千
                                  法　官　高 增 泓
                                  法　官　簡 源 希
以上正本證明與原本無異。
如不服本裁定，得於收受送達後5日內向本院提出抗告書狀（須
附繕本）。
                                  書記官  吳 麗 琴
　　　　　　　　　　　　　　　　　
中　　華　　民　　國　　110 　年　　5 　　月　　18　　日
　　　　　　　　　　　　　　　　　
附表：受刑人甲○○定應執行刑案件一覽表 
編　　　　　號  1 2 3 罪　　　　　名  毀棄損壞 詐欺 詐欺 宣　　告　　刑  有期徒刑3月 有期徒刑1年3月 有期徒刑1年1月 犯　罪　日　期  108年7月5日 108年1月16日 108年1月17日 偵查(自訴)機關 年度案號  臺中地檢109年度偵緝字第189號 臺中地檢108年度少連偵字第105等號 臺中地檢108年度少連偵字第105等號 最　後 事實審 法　  院 臺中地院 中高分院 中高分院  案　  號 109年度易字第732號 109年度金上訴字第173、181號 109年度金上訴字第173、181號  判決日期 109年5月27日 109年5月28日 109年5月28日 確　定 判　決 法　　院 臺中地院 中高分院 中高分院  案　　號 109年度易字第732號 109年度金上訴字第173、181號 109年度金上訴字第173、181號  確定日期 109年6月29日 109年7月13日 109年7月13日 是否為得易科 罰金、社會勞動之案件  均是 均否 均否 備註  臺中地檢109年度執字第11366號 臺中地檢109年度執字第11622號 臺中地檢109年度執字第11622號    編號2至4之罪已定應執行有期徒刑2年2月  
附表：受刑人甲○○定應執行刑案件一覽表 
編　　　　　號  4   罪　　　　　名  詐欺   宣　　告　　刑  有期徒刑1年6月   犯　罪　日　期  108年2月21日   偵查(自訴)機關 年度案號  臺中地檢108年度少連偵字第105等號   最　後 事實審 法　  院 中高分院    案　  號 109年度金上訴字第173、181號    判決日期 109年5月28日   確　定 判　決 法　　院 中高分院    案　　號 109年度金上訴字第173、181號    確定日期 109年7月13日   是否為得易科 罰金、社會勞動之案件  均否   備註  臺中地檢109年度執字第11622號     編號2至4之罪已定應執行有期徒刑2年2月